【裁判字號】    89,訴,2052
【裁判日期】    890930
【裁判案由】    強盜
【裁判全文】
臺灣高雄地方法院刑事判決                        八十九年度訴字第二五二號
    公  訴  人  臺灣高雄地方法院檢察署檢察官
    被      告  丙○○
    指定辯護人  本院公設辯護人  乙○○
右列被告因強盜案件，經檢察官提起公訴（八十九年度偵字第一０八四七號），本院
判決如左：
    主  文
丙○○竊盜，因防護贓物、脫免逮捕，而當場施以脅迫，處有期徒刑壹年陸月。
    事  實
一、丙○○於民國八十九年七月十日凌晨三時許，進入高雄縣鳳山市○○路一二一巷
    四十二號欲找朋友「阿牛」未著，見「阿牛」姐姐甲○○正在房內睡覺，而床邊
    放有諾基亞五一三０型手機，竟生為自己不法所有之意圖，將手機竊走，置於所
    穿褲子後方之口袋內，適為甲○○驚醒發覺而追到門外，質問丙○○是否竊取手
    機並以手在丙○○口袋搜尋，在尚未搜尋至丙○○所穿褲子後方之口袋前，丙○
    ○為防護贓物、脫免逮捕，竟手持機車大鎖脅迫甲○○稱：「不要亂摸、不要再
    問」等語，使甲○○心生畏懼，不敢繼續搜尋，丙○○乃持竊得之手機揚長而去
    。
二、案經甲○○訴由高雄縣警察局鳳山分局報請台灣高雄地方法院檢察署檢察官偵查
    起訴。
    理  由
一、訊據被告固坦承竊取手機並持機車大鎖脅迫被害人甲○○不要在其身上搜尋等情
    ，惟辯稱：伊是怕甲○○會對伊行使暴力，為了以防萬一所以才拿機車大鎖嚇她
    云云。然查，被害人甲○○發覺手機失竊後，追著被告至門外，並以手搜尋被告
    之口袋，在未搜尋至被告藏放手機之褲子後方口袋時，被告乃持機車大鎖作勢欲
    打，以此脅迫之方法使甲○○不敢繼續搜尋，顯然係惟恐置於褲子後方口袋內之
    手機為被害人查獲，所為之防贓並避免事發被捕之舉動，而甲○○亦因被告此舉
    而不敢再繼續在被告身上搜尋失物，亦經甲○○於警訊及偵查中指述綦詳，衡諸
    常情，苟甲○○繼續搜尋而未能在被告身上找獲失物，絕無對被告動粗之理，是
    被告所辯，純係卸責之詞，無可採信。此外，復有贓物認領保管收據一紙附卷可
    稽，本件事證明確，被告犯行洵堪認定。
二、核被告所為，係犯刑法第三百二十九條之準強盜罪，應依同法第三百二十八條第
    一項之刑度論處。查被告因行竊為被害人發現，在被害人搜尋贓物時，一時心急
    ，而持機車大鎖脅迫被害人不得繼續尋贓，為法理所不容，惟其於事發後第二天
    （即八十九年七月十二日）被害人甲○○尚未能確定係被告行竊之時，業主動將
    手機託友人返還予甲○○，此據甲○○於警訊時陳述在卷，顯見被告惡性尚輕，
    前又未曾因案受有期徒刑以上刑之宣告，僅因一時情急失慮而罹此重典，其犯罪
    情節實堪憫恕，縱科以法定最輕本刑，仍屬過重，本院依刑法第五十九條規定，
    減輕其刑。爰審酌被告係臨時起意而偷竊，所得財物非鉅，犯後坦承犯行，態度
    良好，顯有悔悟之心等一切情狀，量處如主文所示之刑。
據上論斷，應依刑事訴訟法第二百九十九條第一項前段，刑法第三百二十九條、第三
百二十八條第一項、第五十九條，判決如主文。
中      華      民      國      八十九      年      九    月    三十    日
                                  臺灣高雄地方法院刑事庭
                                      法  官    吳  宏  榮
右正本證明與原本無異。
如不服本判決，應於判決送達後十日內，向本院提出上訴狀。
                                      書記官    呂  怜  勳
中      華      民      國      八十九年      九    月    三十    日
附錄本案論罪科刑法條：
刑法第二百二十九條
竊盜或搶奪，因防護贓物、脫免逮捕或湮滅罪證而當場施以強暴、脅迫者、以強盜論
。
刑法第三百二十八條第一項
意圖為自己或第三人不法之所有，以強暴、脅迫、藥劑、催眠術或他法，至使不能抗
拒，而取他人之物或使其交付者，為強盜罪，處三年以上十年以下有期徒刑。


司法院資訊處製作；財團法人民間司法改革基金會備份。
